---
title: "Recomendaciones + EAN"
author: "Felipe Gerard"
date: "12 de noviembre de 2015"
output: pdf_document
---
```{r,echo=FALSE, results='hide', message=FALSE}
library(ggplot2)
library(dplyr)
library(knitr)

dat <- read.csv('/Users/felipe/data-science/masters-thesis/datos/PrioridadesModificadas.csv') %>%
  arrange(Hotel, Prioridad)
```

### Análisis de cambios

* Verificamos que se lee correctamente la información. Son únicamente los casos para los cuales la recomendación cambió de posición. Hubo `r length(unique(dat$Hotel))` hoteles en los que hubo algún cambio.

```{r, echo=FALSE}
head(dat) %>%
  kable
```

* Veamos la distribución de los cambios de posición, junto con intervalos de 95% y de 80%:

```{r, echo=FALSE}
qplot(Posicion, data=dat, binwidth=1) +
  geom_vline(xintercept=1+quantile(dat$Posicion, c(0.025,0.1,0.9,0.975)),
             color='red')
```

* Numéricamente tenemos los siguientes cuantiles:

```{r, echo=FALSE}
quantile(dat$Posicion, seq(0,1,0.1)) %>%
  as.matrix %>%
  t %>%
  kable
```

* Ahora veamos los casos del 20% con cambios más drásticos (ie. su cambio de posición fue de más de 3 lugares):

```{r, echo=FALSE}
ex <- dat %>%
  filter(abs(Posicion) > 3)

ex %>%
  head(100) %>%
  kable
```

* Finalmente, el promedio de cambios de más de 3 posiciones por hotel es de `r ex %>%
  group_by(Hotel) %>%
  summarise(count=n()) %>%
  .$count %>%
  mean`

### Conclusiones

* Los cambios no son demasiado grandes y además muchos son por cascada (si se agrega uno al principio de la lista entonces cambian todas las demás).
* Recomendaría que un experto la checara, al menos para una zona reducida, para verificar que los cambios son razonables.
* De ahí en fuera creo que se pueden subir los cambios sin problemas.











