---
title: "Análisis exploratorio"
author: "Revenue Management. Preparado por Felipe Gerard"
date: "Monday, July 13, 2015"
output: html_document
---


```{r, echo=FALSE, message=FALSE, warning=FALSE}
library(Matrix)
library(dplyr)
library(tidyr)
library(ggplot2)
library(knitr)
#setwd("C:/Users/bmxddt005062/Documents/recomendacion_de_hoteles")

# Datos
load('../datos/datos_completos.Rdata')
```


Análisis exploratorio
------------------------------------

Número de hoteles: `r nrow(hoteles)`

Número de servicios distintos: `r nrow(claves_servicios)`

Servicios ordenados por popularidad:

```{r, echo=FALSE, message=FALSE}
x1 <- hoteles_servicios %>%
  group_by(Clav_Servicio) %>%
  summarise(Hoteles = n()) %>%
  arrange(desc(Hoteles))

kable(x1)
```

Número de hoteles que tienen cada servicio:

```{r, echo=FALSE, message=FALSE}
qplot(Hoteles, data=x1, geom='bar', ylab='Servicios', main='Histograma de popularidad de los servicios')
```

Número total de servicios registrados en todos los hoteles: `r nrow(claves_servicios)`

Porcentaje de entradas distintas de cero de la matriz servicios-hoteles: `r nrow(claves_servicios)/prod(dim(servicios_hoteles_sparse))`

Histograma de precios por noche de los hoteles, separados por disponibilidad de la información:

```{r, echo=FALSE, message=FALSE, fig.width=10}
qplot(Precio_Dlls, data=filter(hoteles, !is.na(Precio_Dlls)), geom='bar') +
  facet_wrap(~ Date_Range) +
  labs(title = 'Histograma de precios', x = 'Precio en dólares', y = 'Hoteles')
```
